# 请教版主话费充值业务会计核算？

提问人：shihuisnow 时间：2016-05-10 17:35:47
我公司拟进行一项业务，业务的模式具体如下：我们有一个技术平台，可以对接上下游的端口。我们从上游（比如A公司）购买话费，然后卖给B公司。因话费业务的发票是移动联通直接在最终用户消费后可以开具给最终用户的。那我们从A公司购买不可以拿到发票，我们卖给B公司也不需要开发票。这个交易也是实时的，都是在系统自动运行的。但是从资金流的角度，还是我们先给A钱，A给我们话费，我们把话费给B，B给我们钱。那这种业务怎么会计核算呢？是否可以差额确认收入呢？

回答人：chenyiwei
本版面上对收入确认应采用“总额法”还是“净额法”的问题有很多讨论，可参考。 就你说的情况，建议重点关注以下问题： 1 、本企业是否向上游（A企业）承诺保底流量，即不论卖给下家多少流量，都必须保证向A购买保底流量； 2 、向下家卖流量时，本企业有无自主定价权、自主设计优惠套餐的权利等； 3 、是否只有在下家向本企业付款后，本企业才有义务向上家付款； 4 、相关的售后服务由谁提供。

提问人：shihuisnow 时间：2016-05-11 10:13:39
感谢版主回复，太感谢了，都没想到您百忙之中还能来指导我们。我说一下您建议关注的几个问题： 1 、我们公司不向A公司（上游）承诺保底流量； 2 、向下游卖出时，我们有自助定价权； 3 、我们是先付款采购，然后再卖给下游企业（当然这基本上实时的），因为是话费充值，不存在太多售后服务。 我现在纠结的是，实质上这就是普通的买入再卖
出，但是由于买入卖出的商品（话费）性质问题，移动或联通只对终端用户在消费完以后提供给终端用户发票，所以在我们的买卖过程中，都没有发票。所以不确认从财务上如何核算，从税务上又如何纳税？请您指导？

回答人：chenyiwei
建议考虑一下“自主定价空间”的实际大小。例如该运营商或上家是否也通过其他途径卖流量，因而在充分竞争且信息足够公开的情况下，本企业的自主定价空间实际上并不大？ 如果是，则倾向于作为代理按净额法核算。主要考虑是：本企业并非向下家或用户提供通信服务的首要义务人；不承诺保底流量因而没有一般存货风险；本企业不能自行向用户提供通信服务。

提问人：shihuisnow 时间：2016-05-12 13:20:44
实际定价空间确实很小，因为毛利也就不到1%，实质也是赚的代理的钱，只不过从资金流、或交易形式上体现出来的是买卖。那我们是不是就可以按净值额确认收入，按照代理服务开具增值税发票纳税啊。这样的话从审计、或者税务上有没有什么风险。因为我们公司要挂新三板。

回答人：chenyiwei
会计上倾向于按净额法确认收入。税务问题请咨询税务专业人士。